臺灣花蓮地方法院刑事判決　　　　　　　　　　　　　九十一年度易字第一二九號
　　公　訴　人　臺灣花蓮地方法院檢察署檢察官
　　被　　　告　乙○○
右列被告因違反家庭暴力防治法案件，經檢察官提起公訴（九十一年度偵字第三四四
號），本院判決如左：
    主  文
乙○○連續違反法院所為之禁止實施身體或精神上不法侵害之行為及直接或間接為騷
擾之聯絡行為之通常保護令裁定，處有期徒刑陸月，如易科罰金，以參佰元折算壹日
。
    事  實
一、乙○○與甲○○係夫妻關係，具有家庭暴力防治法第三條第一款所定之家庭成員
    關係，乙○○前因家暴行為經本院核發九十年家護字第七十號民事通常保護令，
    裁定乙○○不得對甲○○實施身體或精神不法侵害之行為、不得直接或間接對甲
    ○○為騷擾之聯絡行為。詎乙○○知悉本院核發保護令後，卻基於違背保護令之
    概括犯意，於該保護令有效期間內，連續於民國九十一年一月二十日下午十七時
    許起至同月二十七日止，在花蓮縣瑞穗鄉○○村○○路○段一二七號住處，酒後
    尚未達心神喪失、精神耗弱之狀態以加害生命之事對甲○○恫嚇稱：「若不取消
    保護令，要殺你」、「你敢報警我就讓你死」、「你敢出庭我就要你好看、要你
    死」等語，而違反前開保護令，並致甲○○心生畏懼。嗣於同年月二十七日二十
    時四十分，經甲○○報警處理，為警查獲。
二、案經被害人甲○○訴請花蓮縣警察局鳳林分局移送臺灣花蓮地方法院檢察署檢察
    官偵查起訴。
    理  由
一、訊據被告乙○○固坦承對告訴人甲○○口出上開惡言，然辯稱：伊酒後講話比較
    重，沒有故意要恐嚇甲○○，那些話係醉話云云，然查，被告係基於恐嚇之犯意
    ，對告訴人甲○○出言恐嚇，此據告訴人在庭指稱：被告當時很生氣，應該是恐
    嚇伊而非醉話，當時被告指著伊罵，不是發酒瘋，雖然被告喝醉，但伊仍然很害
    怕等語，另綜觀告訴人向本院聲請核發保護令，本院於九十年八月三十一日予以
    核發，該保護令核發後，被告對告訴人更加不滿，且被告另於九十年三、四月間
    ，因恐嚇告訴人及在上開住處漏逸瓦斯犯公共危險罪，由檢察官偵查起訴，嗣經
    本院以九十年度訴字二八七號案件審理（該案於九十一年五月七日判處被告有期
    徒刑五月），故於該案歷時數月之審理過程中，被告即對告訴人惡言相向，以逼
    迫告訴人無法到院自由陳述意見，故依此前因後果以觀，本件被告所言顯非單純
    之醉話，而係出於恐嚇故意而為自明。又被告於偵查中並坦稱其係為與甲○○離
    婚，而出言恐嚇，顯見被告上開所言，並非酒後無意識之話語，況被告對其恐嚇
    之動機記憶甚明，故應認其當時之精神狀態亦非達心神喪失或精神耗弱之程度。
    此外，另有本院九十年度家護字第七十號民事通常保護令、花蓮縣警察局鳳林分
    局受理家庭暴力案件調查紀錄通報表、警繪位置圖、受理家庭暴力事件通報表各
    一份在卷可按。被告上開所辯，係屬事後卸責之詞，不足採信，應予依法論科。
二、核被告所為，係犯家庭暴力防治法第五十條第一、二款之違反保護令罪、刑法第
    三百零五條之恐嚇罪。公訴人認被告另犯有家庭暴力防治法第五十條第三款之罪
    嫌，固非無見，然查，被告於九十一年一月十七日返回花蓮縣瑞穗鄉○○村○○
    路○段一二七號住處之行為，雖與上開通常保護令之裁定內容相違背，然被告係
    經其母游春梅向告訴人央求後，而返回該住處，告訴人於被告居住之十日間，均
    未積極反對，亦未報警處理，而默示同意讓被告居住，故被告所為尚無違反家庭
    暴力防治法第五十條第三款之罪行，然因此行為與前揭犯行有裁判上一罪之牽連
    犯關係，故不另為無罪之諭知，附此敘明。被告所為恐嚇之犯行同時觸犯違反保
    護令罪與恐嚇罪，為一行為觸犯數罪名之想像競合犯，應從一重依違反保護令罪
    論處。其先後多次違反保護令之犯行，時間緊接，構成要件相同，顯係基於概括
    犯意反覆而為，應依連續犯之規定論以一罪並加重其刑。爰審酌被告甫於九十年
    七月間，因違反家庭暴力防治法案件，經本院判處拘役四十日，緩刑二年（本院
    九十年度易字第二六○號案件）後，仍不知匡正其行，嗣於九十年三月間，再因
    恐嚇告訴人及在其住處漏逸瓦斯，於本院審理期間（本院九十年度訴字第二八七
    號案件），仍不知警惕，再犯本案，顯見其毫無悔意，其行為對家庭成員造成生
    活上的不安，於法院核發保護令後，仍不能反省思考努力改善與告訴人間之關係
    ，尋求雙方可以接受之方式相處，反而再施加恐嚇加以脅迫，既無視法令規範，
    又不能尊重告訴人，其犯罪後之態度不佳，及告訴人當庭表示願意原諒被告等一
    切情狀，量處如主文所示之刑，並諭知易科罰金之折算標準，以示懲儆。
據上論斷，依刑事訴訟法第二百九十九條第一項，刑法第三百零五條，家庭暴力防治
法第五十條第一款、第二款，刑法第十一條前段、第五十五條、第五十六條、第四十
一條，罰金罰鍰提高標準條例第二條，判決如主文。
本案經檢察官李傳候到庭執行職務。
中      華      民      國    九十一    年      六      月     二十     日
                              臺灣花蓮地方法院刑事庭
                                  法  官  鄭  培  麗
右正本證明與原本無異。
如對本判決不服，應於送達後十日內，向本院提出上訴狀。（應抄附繕本）告訴人或
被害人如對於本判決不服者，應具備理由請求檢察官上訴，其上訴期間之計算係以檢
察官收受判決正本之日期為準。
                                  法院書記官
中      華      民      國    九十一    年      六      月    二十五    日
附錄本判決論罪之法律條文：
刑法第三百零五條：
以加害生命、身體、自由、名譽、財產之事恐嚇他人，致生危害於安全者，處二年以
下有期徒刑、拘役或三百元以下罰金。
家庭暴力防治法第五十條：
違反法院依第十三條、第十五條所為之下列裁定者，為本法所稱之違反保護令罪，處
三年以下有期徒刑、拘役或科或併科新臺幣十萬元以下罰金。
一、禁止實施家庭暴力行為。
二、禁止直接或間接騷擾、接觸、通話或其他連絡行為。
三、命遷出住居所。
四、遠離住居所、工作場所、學校或其他特定場所。
五、命完成加害人處遇計劃：戒癮治療、精神治療、心理輔導或其他治療、輔導。
